# 新三板关联方界定与主板的区别

提问人：dou66bean 时间：2016-09-08 13:43:15
请教陈版，新三板关联方的界定与主板有什么区别？最近有个客户因为关联方交易做了差错更正公告，理由就是从新三板转主板时，关联方界定不一样，请陈版给解释解释，谢谢！

回答人：chenyiwei
根据《关于进一步提高首次公开发行股票公司财务信息披露质量有关问题的意见》（证监会公告[2012]14号）规定：“发行人应严格按照《企业会计准则 36 号-关联方披露》、《上市公司信息披露管理办法》和证券交易所颁布的相关业务规则中的有关规定，完整、准确地披露关联方关系及其交易。发行人的控股股东、实际控制人应协助发行人完整、准确地披露关联方关系及其交易”。据此，IPO中关联方的认定应当兼顾会计准则和证券监管规则两方面的要求，取两者的“并集”。
相比之下，《全国中小企业股份转让系统挂牌公司信息披露细则（试行）》（股转系统公告[2013]3号之附件 3 ）第三十二条规定：“挂牌公司的关联方及关联关系包括《企业会计准则第 36 号-关联方披露》规定的情形，以及挂牌公司、主办券商或全国股份转让系统公司根据实质重于形式原则认定的情形”。也就是新三板挂牌公司认定关联方时不需要考虑主板、中小板和创业板上市公司的上市规则等证券监管规则的要求。

提问人：dou66bean 时间：2016-09-08 22:07:28
谢谢陈版详细解答，可以理解为新三版中关联方的认定中，如果有些没有达到硬性要求，但实质上是关联方的可以认定为关联方吗？

回答人：chenyiwei
关联方的认定也应遵循实质重于形式原则。